臺灣宜蘭地方法院刑事判決　　　　　　　 93年度訴字第469號
　　公　訴　人　臺灣宜蘭地方法院檢察署檢察官
　　被　　　告　甲○○　男　3.
上列被告因毒品危害防制條例案件，經檢察官提起公訴（93年度
毒偵字第625、663號），本院判決如下：
    主  文
甲○○連續施用第一級毒品，處有期徒刑柒月。扣案之第一級毒
品海洛因壹包（淨重零點零柒公克、包裝重零點貳捌公克）沒收
銷燬之、注射針筒壹支沒收。
    事  實
一、甲○○前因施用毒品案件，經本院以八十七年毒聲字第一五
    五號裁定送觀察、勒戒後，認無繼續施用毒品之傾向，由台
    灣宜蘭地方法院檢察署檢察官於民國八十七年十月二十八日
    以八十七年偵字第二四六七號為不起訴處分確定，復因施用
    毒品案件，經本院以九十年毒聲字第五五六號裁定送觀察、
    勒戒後，亦認無繼續施用毒品之傾向，已由台灣宜蘭地方法
    院檢察署檢察官於九十年八月十六日以九十年偵字第一０八
    七號、第一一００號為不起訴處分確定。詎其復基於施用第
    一級毒品海洛因（以下稱海洛因）抵癮之概括犯意，自九十
    三年六月三日起至九十三年七月十五日晚間止，先後在宜蘭
    縣蘇澳鎮聖湖土地公廟廁所內，以針筒注射海洛因施用之方
    式，連續施用海洛因多次，平均約一、二天施用一次，嗣於
    九十三年六月七日下午四時四十分許，甲○○自行前往宜蘭
    縣警察局蘇澳分局新城派出所自首施用海洛因犯行，後因繼
    續施用海洛因，復於九十三年七月十六日下午四時五十分許
    ，為蘇澳分局蘇澳派出所警員持本院核發之搜索票前往其宜
    蘭縣蘇澳鎮○○路四五七之五號查獲，並扣得海洛因一包（
    淨重０、０七公克，包裝重０、二八公克）及其所有施用海
    洛因所用之注射針筒一支。
二、案經宜蘭縣警察局蘇澳分局報告臺灣宜蘭地方法院檢察署檢
    察官偵查起訴。
    理  由
一、上揭事實，業據被告於本院審理時坦承不諱。又被告先後為
    警查獲並分別採集之尿液經送慈濟大學濫用藥物檢驗中心檢
    驗結果，均有海洛因之陽性反應，有該檢驗中心出具之檢驗
    總表二紙存卷可佐（九十三年毒偵字第六二五號警卷第四頁
    、九十三年毒偵字第六六三號卷第三十頁）。又被告前因施
    用毒品案件，經本院以八十七年毒聲字第一五五號裁定送觀
    察、勒戒後，認無繼續施用毒品之傾向，由台灣宜蘭地方法
    院檢察署檢察官於八十七年十月二十八日以八十七年偵字第
    二四六七號為不起訴處分確定，復因施用毒品案件，經本院
    以九十年毒聲字第五五六號裁定送觀察、勒戒後，亦認無繼
    續施用毒品之傾向，已由台灣宜蘭地方法院檢察署檢察官於
    九十年八月十六日以九十年偵字第一０八七號、第一一００
    號為不起訴處分確定，有該案件不起訴處分書及臺灣高等法
    院被告全國前案紀錄表各一份附卷可憑。事證明確，被告犯
    行洵堪認定。
二、核被告所為，係犯毒品危害防制條例第十條第一項之施用第
    一級毒品罪。其持有毒品海洛因之犯行，為高度之施用行為
    所吸收，不另論罪。被告多次施用毒品海洛因之犯行，時間
    緊接，方法相同，觸犯構成要件相同之罪名，顯係基於概括
    犯意為之，應依連續犯之規定論以一罪，並加重其刑。爰審
    酌被告犯罪之動機、手段、目的及犯罪後態度等一切情狀，
    量處如主文所示之刑。扣案白粉一包含第一級第6 項毒品海
    洛因成分，有法務部調查局九十三年八月三十日調科壹字第
    300001131 號鑑定通知書在存卷可稽（見九十三年偵字第六
    六三號卷第二十七頁），爰依毒品危害防制條例第十八條第
    一項前段之規定，不問屬於犯人與否，諭知沒收銷燬之。扣
    案之注射針筒一支，係被告所有，且供其施用毒品所用之物
    ，業據被告供明在卷，爰依刑法第三十八條第一項第二款之
    規定諭知沒收。
三、末查，被告另供稱其於九十三年六月七日下午四時四十分許
    ，自行前往宜蘭縣警察局蘇澳分局新城派出所自首施用海洛
    因之犯行，又於九十三年七月十六日下午四時五十分許，其
    再以電話通知新城派出所警員胡大志前來其住處搜索，是其
    符合自首要件云云。惟查，被告於有偵查犯罪職權之公務員
    發覺施用海洛犯罪前之九十三年六月七日下午四時四十分許
    ，固自行前往新城派出所自首犯罪，並表示願接受訴追、裁
    判；又於九十三年七月十六日前幾天，於施用海洛因犯罪發
    覺前，復以電話向警員胡大志自首犯罪，惟被告並未於九十
    三年七月十五日以電話向警員胡大志自首施用海洛因犯罪等
    情，業據被告於本院審理時證述綦詳（見本院九十三年十二
    月二十八日審理筆錄）。從而，被告於九十三年七月十六日
    前幾天自首施用海洛因之犯行後，既仍連續施用海洛因至九
    十三年七月十五日晚間止，而於九十三年七月十六日下午四
    時五十分許，為警查獲，並於同日晚間七時五分許經警採尿
    連續施用毒品海洛因犯行，既已被偵查機關發覺，核與刑法
    第六十二條前段自首之規定，以對於未發覺之罪，向有偵查
    犯罪職權之機關或公務員自承犯罪，進而接受裁判之要件不
    合，是被告認其符合自首要件云云，尚非有據，附此敘明。
據上論斷，應依刑事訴訟法第二百九十九條第一項前段，毒品危
害防制條例第十條第一項、第十八條第一項前段，刑法第十一條
前段、第五十六條、第三十八條第一項第二款，判決如主文。
本案經檢察官張鳳清到庭執行職務。
中　　華　　民　　國　　94　　年　　1 　　月　　11　　日
                         臺灣宜蘭地方法院刑事第三庭
                             審判長法  官  黃  永  勝
                                   法  官  陳  嘉  年
                                   法  官  林  楨  森
以上正本證明與原本無異。
如不服本判決，應於判決送達後十日內，向本院提出上訴狀 (應
附繕本)。
                                   書記官  謝  佩  欣
中　　華　　民　　國　　94　　年　　1 　　月　　12　　日
附錄本案論罪科刑法條全文：
毒品危害防制條例第十條第一項
施用第一級毒品者，處六月以上五年以下有期徒刑。
